【裁判字號】    98,交上易,341
【裁判日期】    980521
【裁判案由】    公共危險
【裁判全文】
臺灣高等法院臺南分院刑事判決    98年度交上易字第341號
上  訴  人
即  被  告  甲○○
上列上訴人因公共危險案件，不服臺灣臺南地方法院98年度交易
字第60號中華民國98年3月31日第一審判決（起訴案號：臺灣臺
南地方法院檢察署98年度偵字第2792號），提起上訴，本院判決
如下：
    主  文
上訴駁回。
    理  由
一、按不服地方法院之第一審判決而上訴者，應向管轄第二審之
    高等法院為之。上訴書狀應敘述具體理由。第二審法院認為
    上訴書狀未敘述理由或上訴有第362條前段之情形，應以判
    決駁回之。但其情形可以補正而未經原審法院命其補正者，
    審判長應定期間先命補正，刑事訴訟法第361條、第367條分
    別定有明文。而所謂具體理由，必係依據卷內既有訴訟資料
    或提出新事證，指摘或表明第一審判決有何採證認事、用法
    或量刑等足以影響判決本旨之不當或違法，而構成應予撤銷
    之具體事由，始克當之；倘僅泛言原判決認定事實錯誤、違
    背法令、量刑失之過重或輕縱，而未依上揭意旨指出具體事
    由，或形式上雖已指出具體事由，然該事由縱使屬實，亦不
    足以認為原判決有何不當或違法者，皆難謂係具體理由，俾
    與第二審上訴制度旨在請求第二審法院撤銷、變更第一審不
    當或違法之判決，以實現個案救濟之立法目的相契合，並節
    制濫行上訴（最高法院97年度台上字第892號裁判意旨參照
    ）。
二、本件上訴人即被告甲○○因公共危險（酒醉駕車），累犯，
    經臺灣臺南地方法院於民國（下同）98年3月31日判處有期
    徒刑8月。被告於98年4月13日具狀提起上訴，並於98年4月
    29日具狀補提上訴理由，其上訴理由以：被告已和被害人乙
    ○○達成和解，被害人及其家屬並表示不予追究，無再犯之
    虞。且被告現任職龍錫工程有限公司，有正當職業，家中生
    計及老母均賴被告之微薄薪資，倘因而入獄，家中生計將難
    以維持。請求撤銷原判決，從輕發落等云云。
三、經查：
    （一）上訴人即被告甲○○於91年間因公共危險（酒醉駕車
          ）及過失致死案件，經臺灣臺南地方法院分別判處有
          期徒刑6月、1年，並定應執行有期徒刑1年4月，嗣經
          本院駁回上訴確定，於93年7月10日執行完畢。猶不
          知悔改，復於97年12月21日上午10時許起至同日下午
          4時30分許止，在臺南縣西港鄉○○街某檳榔攤內飲
          用啤酒後，抽血檢驗酒精濃度經換算為呼氣濃度結果
          為1.055M G/L，已達完全不能安全駕駛動力交通工具
          之程度，竟於同日下午6時5分許，騎乘車號NZT-360
          號重型機車，由北向南行經台南縣七股鄉竹港村竹港
          高分36電桿前時，因酒後失控駛進對向車道並撞及乙
          ○○所騎乘之腳踏車，致乙○○左側小腿及腳踝擦傷
          （過失傷害部分未據告訴），有佳里醫療社團法人佳
          里醫院診斷證明書乙紙附卷可考（詳參南縣佳警偵字
          第0980001355號卷第38頁）。
    （二）被告對於前揭犯罪事實，迭據其於警詢與原審審理時
          均自白在卷（詳參南縣佳警偵字第0980001355號卷第
          6頁至第8頁；原審卷第14頁至第17頁），並有刑法第
          185條之3案件測試觀察紀錄表、道路交通事故現場圖
          、道路交通事故調查報告表（一）、（二）各1份及
          現場照片14張附卷可考（詳參南縣佳警偵字第098000
          1355號卷第19頁、第12頁、第13頁至第14頁），其中
          被告於案發當日抽血檢驗酒精濃度經換算為呼氣濃度
          結果為1.055M G/L，遠超過標準值0.25MG/L，有台南
          縣警察局佳里分局道路交通事故當事人酒精測定紀錄
          表附卷可考（詳參南縣佳警偵字第0980001355號卷第
          15頁）。原審法院因被告就被訴事實為有罪之陳述而
          適用簡式審判程序，以被告犯行事證明確，係犯刑法
          第185條之3之服用酒類不能安全駕駛動力交通工具而
          駕駛罪，並審酌被告前因觸犯刑法第185條之3及第
          276條第1項之罪，經法院判處如前開所述之刑並執行
          完畢，猶未見警愓，仍酒後駕車，漠視輕忽公眾交通
          之安全，對行車大眾及路人之生命、身體安全造成危
          害，惟念其犯後坦承犯行，犯後態度尚非欠佳，且並
          已與被害人乙○○達成和解，以及考量本次呼氣酒精
          濃度之數值等一切情狀，判處被告有期徒刑8月。原
          審法院於判決書上記載被告之犯罪事實、證據名稱及
          應適用之法條，從形式上觀察，並無認定事實錯誤、
          量刑瑕疵或違背法令之情形。
    （三）被告上訴理由以本件已和被害人乙○○達成和解，並
          以原審法院量刑過重，家中經濟惟賴被告薪資所得，
          希望給予輕判等云云。惟查，原審已就被告主張之和
          解部分於原審判決理由中已予審酌，又被告並無具體
          記載原判決關於認定事實、適用法院及量刑等項有何
          不當或違法，而足以影響原判決，自非屬刑事訴訟法
          第361條第2項所謂之具體理由，依首揭說明，其上訴
          違背法律上之程式，應以判決駁回之，並不經言詞辯
          論為之。
四、據上論斷，應依刑事訴訟法第367條前段、第372條，判決如
    主文。
中    華    民    國    98    年    5     月    21    日
                  刑事第五庭    審判長法  官  楊明章
                                      法  官  楊子莊
                                      法  官  戴勝利
以上正本證明與原本無異。
不得上訴。
                                      書記官  陳淑貞
中    華    民    國    98    年    5     月    21    日
附錄：本案論罪科刑法條全文
刑法第185條之3：服用毒品、麻醉藥品、酒類或其他相類之物，
                不能安全駕駛動力交通工具而駕駛者，處一年
                以下有期徒刑、拘役或科或併科十五萬元以下
                罰金。


司法院資訊處製作；財團法人民間司法改革基金會備份。
